臺灣高等法院民事裁定　　　　　　　　　 96年度抗字第204號
抗告人 乙○○
上列抗告人與相對人甲○○間請求假扣押事件，對於中華民國95
年8 月29日台灣士林地方法院95年度裁全字第4698號裁定，提起
抗告，本院裁定如下：
    主  文
抗告駁回。
抗告費用由抗告人負擔。
    理  由
一、相對人於原法院聲請意旨略以：相對人於民國（下同）94年
    9 月6 日就抗告人所有坐落台北市○○區○○街168 巷11號
    10樓之房地（下稱系爭不動產）簽訂不動產買賣合約書（下
    稱系爭買賣合約），依系爭買賣合約第4 條約定，94年11月
    30日為最後交屋日，詎相對人於交屋後，接獲社區總幹事告
    知，系爭不動產早經消防局檢驗確認有占用消防排煙室之瑕
    疵，且管委會亦曾於交屋前之94年9 月23日以信件投擲住戶
    信箱之方式，將此一消息通知各住戶，惟抗告人未將系爭不
    動產查報、拆除通知之情事告知相對人，致相對人受有至少
    新台幣（下同）100 萬元之損害，嗣相對人數度函知抗告人
    ，應依系爭買賣合約第8 條第4 款規定負損害賠償責任，惟
    抗告人迄未置理。近聞抗告人正將所有財產搬移隱匿，致日
    後有不能強制執行之虞，為保全強制執行，願供擔保以代釋
    明，請求裁定就抗告人所有財產於100 萬元範圍內予以假扣
    押等語。
二、原法院裁定意旨略以：相對人所主張之請求，依其提出之不
    動產買賣合約書、存證信函及律師函影本，可認為有相當之
    釋明，相對人復陳明願供擔保，其釋明之欠缺，擔保足以補
    之，而准相對人提供擔保後實施假扣押。
三、抗告意旨略以：抗告人與相對人於94年9 月6 日就系爭不動
    產簽訂系爭買賣合約，買賣價金為1,500 萬元，抗告人係於
    94年8 月11日委託信義房屋仲介買賣，當時系爭不動產係屬
    無人居住之空屋，相對人透過信義房屋告知抗告人欲借屋裝
    修，抗告人因相對人所繳金額甚少而拒絕，嗣信義房屋告知
    抗告人借屋裝修視同交屋，抗告人始同意，雙方乃簽訂借屋
    裝修同意書，抗告人即將系爭不動產於94年9 月15日先借予
    相對人裝修，於裝修期間，因相對人有反應系爭不動產之浴
    廁牆壁漏水，抗告人因而補貼滲水工程款2 萬元予相對人。
    詎系爭不動產辦妥所有權移轉登記，並交付予相對人，於94
    年11月11日結案之數月後，抗告人竟收到相對人告知，系爭
    不動產管委會於94年9 月13日公告系爭不動產有占用消防通
    道，然而，相對人在裝修期間卻未曾提起此事，顯見相對人
    居心叵測，抗告人為免房屋買賣糾紛，始委託信義房屋代為
    處理，且已給付仲介費60萬元，然現住房屋竟遭假扣押。如
    前所述，相對人顯無假扣押之原因，求予廢棄原裁定等語。
四、按債權人就金錢請求或得易為金錢請求之請求，欲保全強制
    執行者，得聲請假扣押。請求及假扣押之原因，應釋明之。
    前項釋明如有不足，而債權人陳明願供擔保或法院認為適當
    者，法院得定相當之擔保，命供擔保後為假扣押，民事訴訟
    法第522 條第1 項、526 條第1 項、第2 項分別定有明文。
    是債權人聲請假扣押，應就其請求及假扣押之原因加以釋明
    ，該項釋明如有不足，而債權人陳明願供擔保或法院認為適
    當者，法院得定相當之擔保，命供擔保後為假扣押。
五、經查：相對人主張其於94年9 月6 日與抗告人簽訂系爭買賣
    合約，購買抗告人所有之系爭不動產，詎交屋後，相對人始
    知系爭不動產具有占用消防排煙室之瑕疵，抗告人未將此瑕
    庛告知相對人，致相對人受有100 萬元之損害，相對人數度
    函知抗告人應予賠償，惟抗告人迄未置理等語，業據相對人
    提出不動產買賣合約書、存證信函及律師函影本為證，足認
    相對人就本件假扣押之請求已為釋明。至相對人主張其聽聞
    抗告人正將所有財產搬移隱匿，恐日後有不能強制執行或甚
    難執行之虞部分，其所述假扣押之原因，釋明固有不足，惟
    相對人既陳明願供擔保以代釋明，足以補釋明之不足，則依
    據前開說明，相對人聲請對抗告人之財產為假扣押，應予准
    許。抗告人雖以前開理由提起抗告，惟按假扣押乃為保全程
    序而非確定私權之訴訟程序，抗告人所持理由皆係實體事項
    ，屬應待本案解決之問題，非本裁定所得審認之範圍。綜上
    所述，原法院准許相對人以334,000 元為抗告人供擔保後，
    得對抗告人之財產在100 萬元之範圍內予以假扣押，於法並
    無不合。抗告意旨指摘原裁定不當，求予廢棄，為無理由，
    應予駁回。
六、據上論結，本件抗告為無理由，爰裁定如主文。
中　　華　　民　　國　　96　　年　　3 　　月　　26　　日
                    民事第四庭
                        審判長法　官  張劍男
　　　　　　　　　　　        法　官  彭昭芬
        　　　　　　　　    　法　官  丁蓓蓓
正本係照原本作成。
不得再抗告。
中　　華　　民　　國　　96　　年　　3 　　月　　28　　日
　　　　　　　　　　　　　　　書記官  張淑芬
